【裁判字號】    90,易,254
【裁判日期】    900601
【裁判案由】    賭博
【裁判全文】
臺灣宜蘭地方法院刑事判決                            九十年度易字第二五四號
    公  訴  人  臺灣宜蘭地方法院檢察署檢察官
    被      告  甲○○
                丙○○
                己○○
右列被告因賭博案件，經檢察官提起公訴（九十年度偵字第七五八號），本院判決如
左：
    主  文
甲○○、丙○○、己○○均無罪。
    理  由
一、公訴意旨略以：被告甲○○、丙○○、己○○三人與丁○○、戊○○、庚○○、
    乙○○（丁○○等四人另聲請簡易判決處刑）共七人，於民國九十年二月二十日
    ，在宜蘭縣頭城鎮竹安海邊公眾得出入之竹棚架內，以天九牌賭博財物，於同日
    下午三時三十分許，為警查獲，並扣得天九牌一副又二支，骰子九粒、賭資新台
    幣五萬六千七百元。因認被告甲○○、丙○○、己○○三人均涉有刑法之賭博罪
    嫌。
二、犯罪事實應依證據認定之，無證據不得推定其犯罪事實。又不能證明被告犯罪，
    應諭知無罪判決。刑事訴訟法第一百五十四條、第三百零一條第一項定有明文。
三、公訴人以被告三人涉有前述犯行，無非以：查獲處所地處偏僻，若非事先預知該
    處在賭博，並擬去賭博，常人不會至該處賭博。且天九牌賭法係可部分人持牌，
    而未持牌者可選其中一人或多人押注，故不排除被告未參賭。又被告三人所居住
    處與賭博處所均有一段距離，若大老遠前往海邊觀賭，實有違常情等，為主要論
    據。訊據被告三人固不否認有於上揭賭博場所為警查獲，惟均堅詞否認有何賭博
    犯行，均辯稱：渠等三人並沒有下去玩，只有丁○○下去玩。且被告甲○○亦辯
    稱：當天是跟丁○○一起去的，到那邊看看而已，是丁○○說那邊有人在賭博，
    到達不久就被警察查獲等語。被告丙○○則辯稱：也是跟丁○○去的，伊等四人
    下車到那邊警察就來了，只有在旁邊看人家玩而已。而被告己○○則以係半路上
    遇到丁○○他們，是丁○○要他們去的，是丁○○要玩，渠等到達時已有很多人
    在玩，不久警察就來了等語為辯。
四、經查：
（一）經本院隔離訊問當時在場之賭客即證人庚○○證稱：「‧‧‧我在玩時，只有
      四個人在玩而已，一次輸贏約一千元左右，乙○○是我鄰居我認識，其他人我
      都不認識，我在現場時，沒有看到庭上三位被告在玩」等語，核與其於檢察官
      偵查時所述相符；而另一當時在場賭客即證人戊○○則證稱：「‧‧‧我在玩
      時，沒有看到被告三人在玩，是否有換人玩我沒有注意」等語，而證人丁○○
      則於檢察官偵查時證稱：「當時我剛把錢押注，警方就來了，他們三人（指被
      告等三人）是站在我旁邊尚未有下注動作」等語，綜上所述，證人雖均係當時
      在場之賭客，然與被告等三人均無利害關係，前揭所言互核相符亦無矛盾之處
      ，應屬可採。是被告等三人雖均於上揭賭博場所遭警查獲，惟並無證據足認被
      告甲○○、丙○○及己○○等人有下場參與賭博財物之犯行，應可認定。
（二）公訴人雖指稱上揭賭場所地處偏僻，且被告三人住居處均距該地甚遠，若無賭
      博之意，當不會去該處觀賭等語，然被告等三人雖於上揭處所為警查獲，但並
      無積極證據足認被告有為賭博財物之構成要件行為，縱使被告三人主觀上有賭
      博之犯意，然既未有有客觀上之賭博財物行為，亦難以被告主觀上有賭博之意
      而為論罪科刑。且天九牌之賭法雖並不限於持牌者參與，而對於未持牌者亦可
      於現場選擇持牌者押注，而不排除被告三人有於現場押注等情，然依前所述，
      並無被告三人參與賭博財物之積極證據，亦無證據足認被告三人有於現場選擇
      持牌者並跟隨押注之情形，是公訴人前揭指訴被告有跟隨持牌者押注等情是否
      屬實，抑或僅屬在旁觀看，均尚有合理懷疑，實難以此即遽推論被告甲○○、
      丙○○、己○○三人有何賭博之犯行，此外復查無其他積極證據，足認被告等
      有何前揭公訴人所指之犯行，是被告三人犯行均不能證明，依前述說明，自應
      均為無罪之諭知。
據上論斷，應依刑事訴訟法第三百零一條第一項判決如主文。
本案經檢察官林慧到庭執行職務。
中    華    民    國      九十        年    六        月     一        日
   臺灣宜蘭地方法院刑事第二庭
                                      法  官
右正本證明與原本無異。
如不服本判決，應於判決送達後十日內，向本院提出上訴狀。


司法院資訊處製作；財團法人民間司法改革基金會備份。
